【裁判字號】    98,台上,3343
【裁判日期】    980618
【裁判案由】    違反槍砲彈藥刀械管制條例
【裁判全文】
最高法院刑事判決            九十八年度台上字第三三四三號
上  訴  人  甲○○
上列上訴人因違反槍砲彈藥刀械管制條例案件，不服台灣高等法
院台南分院中華民國九十八年三月三十一日第二審判決（九十八
年度上訴字第三四六號，起訴案號：台灣台南地方法院檢察署九
十七年度偵字第七七五○、九四五二號），提起上訴，本院判決
如下：
    主  文
上訴駁回。
    理  由
按不服地方法院之第一審判決而上訴者，須提出上訴書狀，並應
敘述具體理由，上訴書狀未敘述上訴理由者，應於上訴期間屆滿
後二十日內補提理由書於原審法院。逾期未補提者，原審法院應
定期間先命補正。但上訴書狀已敘述理由，惟所敘述者非屬具體
理由，則屬不符上訴之法定程式，由第二審法院以其上訴不合法
律上程式，判決駁回，不生定期命補正之問題，此觀刑事訴訟法
第三百五十條第一項、第三百六十一條、第三百六十二條及第三
百六十七條之規定自明。本件原判決以上訴人甲○○違反槍砲彈
藥刀械管制條例案件，提起第二審上訴，其刑事上訴狀僅稱：已
深知悔悟，有入獄服刑之心理準備，但其犯罪情狀與同案被告黃
昭霖大致相同，縱有竊盜、妨害兵役前科，惟與本案之犯罪情節
不同，請求依刑法第五十九條予以酌減其刑，以啟自新云云。雖
形式上已提出上訴理由，惟並未具體敘述第一審判決有何違法或
不當情形，即與未敘述具體理由無異，因認其第二審上訴為不合
法，不待其到庭陳述，並不經言詞辯論，逕依刑事訴訟法第三百
六十七條前段、第三百七十二條，駁回其在第二審之上訴，核無
不合。查刑法第五十九條之酌量減輕其刑，必於犯罪之情狀，在
客觀上足以引起一般同情，認為即予宣告法定最低度刑期，猶嫌
過重者，始有其適用。上訴人有竊盜等前科，品行不佳，此次共
同販賣槍、彈，破壞社會秩序，危害他人安全，並無可資憫恕之
處，第一審未酌減其刑，原審予以維持，所為量刑職權之行使，
核無不當。上訴意旨未依據卷證資料，具體指摘原判決如何違背
法令，置原判決之論敘於不顧，仍執詞謂原審未裁定命其補正，
遽以其上訴書狀未敘述具體理由，逕行駁回，影響其權益至鉅；
且原審未酌減其刑，量刑亦有不當云云，任憑己見，指摘原判決
違法，難謂已符合首揭法定上訴要件，其上訴違背法律上之程式
，應予駁回。
據上論結，應依刑事訴訟法第三百九十五條前段，判決如主文。
中    華    民    國  九十八  年    六    月   十八   日
                      最高法院刑事第十庭
                          審判長法官  花  滿  堂
                                法官  黃  正  興
                                法官  陳  東  誥
                                法官  林  錦  芳
                                法官  洪  昌  宏
      本件正本證明與原本無異
                                      書  記  官
中    華    民    國  九十八  年    六    月   十九   日
                                                    m


司法院資訊處製作；財團法人民間司法改革基金會備份。
